# 请教有关业务合并的问题

提问人：wantao 时间：2012-01-04 22:36:03
实务中碰到以下问题，请问如何处理。
A、B为非同一控制下公司，A公司和B公司拟设立C公司，A以货币出资，B以其资产出资（主要资产，是构成业务的必要条件）。
1 ）请问这个涉及到“业务合并”的问题吗？还是说业务合并只有在同一控制下？ 2 ）C公司以评估的公允价值入资产吗？ 3 ）完成上述事项，B公司已为壳公司，无实际业务；B公司原来的业务所产生的利润从什么时候归入C公司核算呢？人员等费用已出在C公司，收入怎么确认呢？ 4 ）是否需要编制合并报表？要确认商誉或者营业外收入吗？ 5 ）如有例子，烦请提供举例。
谢谢啦

回答人：chenyiwei
C公司是由A还是B控股？这个问题虽然不影响是否构成业务合并的判断，但对会计处理还是会有很大影响的。

回答人：chenyiwei
关键看重组后的C的实际控制人是原先A的实际控制人，还是B的实际控制人？该业务原先来自B，所以如果重组后的C是由原先B的最终控制人控制，则对C而言，接受B的业务就构成同一控制下的合并；如果重组后的C是由原先A的最终控制人控制，则对C而言，接受B的业务就构成非同一控制下的合并。在明确了这个问题之后，你所问的问题都可以按照相应的合并类型适用的会计处理原则进行处理。

提问人：wantao 时间：2012-01-11 15:33:41
A随着这个事项就不存在了，增资后成为了新的C公司。b公司继续存续，他是C的股东。但B自己没有业务了。
这时候原来B业务的收入都算到C身上了，对吗

回答人：chenyiwei
这是同一控制下的重组还是非同一控制下的重组？这是关键。